# 是否纳入合并范围

提问人：MPACC10 时间：2019-05-23 16:26:51
假设C 公司的表决权以股份份额为基础确认，且 50%以上的表决权可以对C 公司的相关活动有重要影响，则A 公司应将 C 公司合并（40+11=51%）。
在合并C公司情况下，归属于少数股东权益的份额为1-0.4-0.85*0.11=1-0.4935.

回答人：chenyiwei
补充：少数股东损益的比例是50.35%，但少数股东权益不是简单地将C的期末净资产乘以 50.35%。子公司之间互相投资的成本部分不会形成少数股东权益。